臺灣高雄地方法院刑事附帶民事訴訟判決
111年度附民字第293號
原      告  廖佩琪
被      告  葉芷芹

上列被告因違反洗錢防制法等案件（本院111年度金訴字第104號
），經原告提起附帶民事訴訟，請求侵權行為損害賠償，本院於
民國111 年5 月11日言詞辯論終結，判決如下︰
    主  文
被告應給付原告新臺幣貳拾捌萬元，及自民國一百一十一年四月
三十日起至清償日止，按週年利率百分之五計算之利息。
本判決得假執行。
    事實及理由
一、原告主張：被告於民國110年7月23日22時許，在臺北市○○區
    ○○○路○段00號路境行旅旅館805號房內，基於幫助詐欺之犯
    意，將其申辦之中國信託商業銀行帳號0000-0000-0000號帳
    戶（下稱中信帳戶）之存摺、提款卡、提款卡密碼及網路銀
    行帳號及密碼，交予姓名、年籍均不詳之詐欺集團成年成員
    使用。而該詐欺集團成員先於110年1月14日起，即透過LINE
    通訊軟體使用暱稱「賴寶蓮」，向原告誆稱可以依照指示在
    名為鉅能之投資網站投資獲利云云，致原告陷於錯誤，而分
    別於110年7月30日13時22分許匯款新臺幣（下同）10萬元、
    同日13時29分許匯款18萬元至被告上開之中信帳戶，致原告
    因而受有損害。爰起訴請求被告償還上開金額等語，並聲明
    ：被告應給付原告28萬元，並自起訴狀繕本送達翌日即111 
    年4 月30日起至清償日止，按週年利率百分之5 計算之利息
    。
二、被告則以：被告雖確有交付上開中信帳戶之資料，但不知道
    對方是在從事詐欺，被告亦是受害者等語資為抗辯，並聲明
    ：原告之訴駁回。
三、得心證之理由：
  ㈠按附帶民事訴訟之判決，應以刑事訴訟判決所認定之事實為
    據，刑事訴訟法第500 條前段定有明文。查原告上開主張之
     事實，業經本院以111 年度金訴字第104號刑事判決認定，
    並依刑法第30條第1 項、洗錢防制法第2 條第2 款、第14條
    第1 項之幫助一般洗錢罪，判處被告有期徒刑5月，併科罰
    金2萬元在案，有該刑事判決1 份可稽，是原告主張被告有
    幫助詐欺取財之侵權行為事實，自堪信為真實。
  ㈡次按因故意或過失不法侵害他人權利者，負損害賠償責任。
    故意以背於善良風俗之方法，加損害於他人者亦同，民法第
    184 條第1 項定有明文。查原告確因被告提供帳戶資料之幫
    助行為，而遭詐欺集團詐騙，並依指示匯款至被告上開中信
    帳戶內，致受有28萬元之財產上損害。從而，原告依侵權行
    為之法律關係，請求被告賠償其28萬元，及自起訴狀繕本送
    達翌日即111 年4月30日起計算之法定遲延利息，自屬有據
    。
四、綜上所述，原告本於侵權行為之法律關係，請求被告給付28
    萬元，及自111 年4 月30日起至清償日止，按週年利率百分
    之5 計算之利息，為有理由，應予准許。
五、本判決主文第1 項所命給付之金額未逾50萬元，依刑事訴訟
    法第491 條、民事訴訟法第389 條第1 項第5 款之規定，應
    依職權宣告假執行。
六、本件事證已臻明確，兩造其餘攻擊或防禦方法及所提證據，
    核與判決之結果不生影響，爰不一一論列。
七、本件係刑事附帶民事訴訟事件，依刑事訴訟法第505 條第2
    項之規定，免納裁判費用，且在本院審理期間，復無其他訴
    訟費用，爰不諭知訴訟費用之負擔，末此敘明。
八、據上論結，原告之訴有理由，應依刑事訴訟法第502 條第2 
    項、第491 條第10款，民事訴訟法第389 條第1 項第5 款，
    判決如主文。
中　　華　　民　　國　　111 　年　　5 　　月　　30　　日
                  刑事第二庭    審判長法　官  吳佳頴
　　　　　　　　　                    法  官  陳盈吉
　　　　　　　　　                    法  官  林裕凱 
以上正本證明與原本無異。
如不服本判決應於收受本判決後20日內向本院提出上訴書狀，並
應敘述具體理由，如未敘述上訴理由者，應於上訴期間屆滿後20
日內補提理由書狀於本院（均須按他造當事人之人數附繕本）「
切勿逕送上級法院」。
中　　華　　民　　國　　111 　年　　5 　　月　　30　　日
　　　　　　　　　　　　　　　　　　　書記官  林宜璋